【裁判字號】    97,易,1644
【裁判日期】    970916
【裁判案由】    竊盜
【裁判全文】
臺灣板橋地方法院刑事判決              97年度易字第1644號
公  訴  人  臺灣板橋地方法院檢察署檢察官
被      告  甲○○
                    （另案於臺灣臺北看守所羈押中）
上列被告因竊盜案件，經檢察官提起公訴（97年度偵字第8482號
），本院判決如下：
    主  文
甲○○竊盜，處有期徒刑柒月。
    事  實
一、甲○○於民國97年3 月4 日上午9 時40分許行經臺北縣三重
    市○○街70號「日本炒麵小吃店」時，因見該店大門半開，
    營業區尚無人在內，竟意圖為自己不法之所有，進入該店（
    無故侵入他人建築物部分，未據告訴）徒手竊取乙○○所有
    之背包1 只（內有現金新臺幣1,170 元、行動電話1 支及乙
    ○○之證件），得手後隨即為身在店後方之乙○○發現，甲
    ○○見狀即將竊得之背包丟棄在該店門口，並往外逃逸，但
    仍在店外數公尺處為乙○○追上，並帶回店內而報警查獲。
二、案經被害人乙○○訴由臺北縣政府警察局三重分局報告臺灣
    板橋地方法院檢察署檢察官偵查起訴。
    理  由
一、按被告以外之人於審判外之言詞或書面陳述，除法律有規定
    者外，不得作為證據，刑事訴訟法第159 條第1 項固有明文
    。惟被告以外之人於偵查中向檢察官所為之陳述，除顯有不
    可信之情況者外，得為證據；被告以外之人於審判外之陳述
    ，雖不符刑事訴訟法第159 條之1 至第159 條之4 之規定，
    而經當事人於審判程序同意作為證據，法院審酌該言詞陳述
    作成時之情況，認為適當，亦得為證據，同法第159 條之1
    第2 項、第159 條之5 第1 項亦有明文。立法意旨在於傳聞
    證據未經當事人之反對詰問予以核實，原則上先予排除。惟
    若當事人已放棄反對詰問權，於審判程序中表明同意該等傳
    聞證據可作為證據；或於言詞辯論終結前未聲明異議，基於
    尊重當事人對傳聞證據之處分權，及證據資料愈豐富，愈有
    助於真實發見之理念，且強化言詞辯論主義，使訴訟程序得
    以順暢進行，上開傳聞證據亦均具有證據能力。本件證人即
    告訴人乙○○於警詢、偵查中之陳述，其性質雖屬傳聞證據
    ，惟被告於言詞辯論終結前對此均未表示異議，依上開規定
    ，證人乙○○於警詢及偵查中之證言應具有證據能力。
二、訊據被告甲○○矢口否認有何竊盜犯行，辯稱：伊只是行經
    臺北縣三重市○○街70號「日本炒麵小吃店」附近，並未進
    入該店，亦未竊取乙○○所有之背包，伊不知道為何遭乙○
    ○誣指為竊賊云云。惟查，上揭事實業據證人乙○○於本院
    審理中結證稱：97年3 月4 日上午9 時40分許，伊在餐廳後
    方準備，伊同事發現有人進來，因為當時店門口之鐵門半開
    ，有人從鐵門出去，伊就追出去左轉，發現有人把東西放在
    地上，伊繼續往前追了約5 公尺後，把被告抓住並帶回店內
    ，伊問被告為何進入店內，被告表示只是進入店內放符咒，
    伊遂前往店門口把被告放置之物品拿回，才發現那是伊之背
    包；伊確定把伊之背包放在地上的人就是伊後來抓住的被告
    ，因放置伊之背包的人穿著厚厚的黑色外套，類似西裝褲的
    褲子，與伊抓住之被告穿著一致；伊轉出去追被告的路沒有
    其他巷道，路上除了被告也沒有其他人等語在卷（本院卷第
    57-60 頁），且有臺北縣政府警察局三重分局贓物認領保管
    單乙紙及現場照片4 幀（97年度偵字第8482號偵查卷第20頁
    、第24頁）在卷可佐，而證人乙○○與被告宿無仇怨，此為
    被告於偵查中供述綦詳（上開偵查卷第33頁），證人乙○○
    復受刑事具結之擔保，應無虛構事實誣陷被告之可能，證人
    乙○○上開證述應屬真實可採，則證人乙○○既係依照其所
    見到放置其背包於店門口者之穿著，又該處並無其他巷道亦
    無其他路人在場等情狀，而逮獲被告，堪認被告應為竊取告
    訴人背包之人。況被告遭告訴人逮捕後，曾二度嘗試逃跑一
    情，業據證人乙○○於本院審理中證述明確（本院卷第59頁
    ），並為被告於警詢及本院審理中所是認（上開偵查卷第13
    頁、本院卷第61頁），雖被告辯稱：當時是因乙○○要打伊
    ，伊才會逃跑云云，然此為告訴人乙○○於本院審理中所否
    認（本院卷第60頁），且衡以告訴人於逮捕被告後已報警處
    理，顯有將被告交由司法單位處理之意思，其自無必要再動
    用私刑毆打被告，徒使嗣後到場處理之警員查知其有傷害被
    告犯行之必要，足認被告非因告訴人欲毆打之而欲逃跑，應
    係因竊取物品而心虛欲逃離現場，益證被告確有本案竊盜犯
    行，其空言否認竊盜犯行，顯係事後卸責之詞，不足採信。
    綜上，本件事證明確，被告犯行堪以認定，應予依法論科。
三、核被告所為係犯刑法第320 條第1 項之竊盜罪。爰審酌被告
    曾有多次竊盜前科紀錄，分別經判處有期徒刑10月、1 年、
    1 年6 月併強制工作、有期徒刑4 月、1 年、6 月確定（均
    不構成累犯），此有臺灣高等法院被告前案紀錄表在卷可稽
    ，其竟不知悔悟，不思以己力賺取財物，冀圖不勞而獲，乘
    機竊取告訴人物品，造成告訴人之損害，兼衡其犯罪手段、
    生活狀況、國小畢業之智識程度，及被告犯罪後未坦承犯行
    等一切情狀，量處如主文所示之刑。
據上論斷，應依刑事訴訟法第284 條之1 、第299 條第1 項前段
，刑法第320 條第1 項，刑法施行法第1 條之1 第1 項前段、第
2項，判決如主文。
本案經檢察官陳彥章到庭執行職務。
中    華    民    國    97    年    9     月    16    日
                  刑事第九庭  法  官  俞秀美
以上正本證明與原本無異。
如不服本判決，應於收受送達後10日內向本院提出上訴。
                              書記官  謝怡貞
中    華    民    國    97    年    9     月    16    日
附錄本件論罪科刑法條：
中華民國刑法第320條
意圖為自己或第三人不法之所有，而竊取他人之動產者，為竊盜
罪，處 5 年以下有期徒刑、拘役或 5 百元以下罰金。
意圖為自己或第三人不法之利益，而竊佔他人之不動產者，依前
項之規定處斷。
前二項之未遂犯罰之。


司法院資訊處製作；財團法人民間司法改革基金會備份。
